【裁判字號】    96,上訴,2351
【裁判日期】    970123
【裁判案由】    違反毒品危害防制條例
【裁判全文】
臺灣高等法院高雄分院刑事判決        96年度上訴字第2351號
上  訴  人  臺灣高雄地方法院檢察署檢察官
被      告  甲○○
上列上訴人因被告違反毒品危害防制條例案件，不服臺灣高雄地
方法院96年度訴字第1401號中華民國96年10月8日第一審判決（
起訴案號：臺灣高雄地方法院檢察署96年度毒偵字第2541號），
提起上訴，本院判決如下：
     主  文
上訴駁回。
     理  由
一、公訴意旨略以：被告甲○○前因施用毒品案件，於民國88年
    6 月7 日經強制戒治執行完畢釋放後，又於96年2 月6 日晚
    間7 時回溯26小時內某時，施用第一級毒品海洛因，經警採
    其尿液送驗後查獲，因認被告涉犯毒品危害防制條例第10條
    第1 項之施用第一級毒品罪嫌。
二、按案件曾經判決確定者，應諭知免訴之判決，刑事訴訟法第
    302 條第1 款有明文。次按，刑事訴訟法第302 條第1 款規
    定，案件曾經判決確定者，應為免訴之判決，係以同一案件
    ，已經法院為實體上之確定判決，該被告應否受刑事制裁，
    既因前次判決而確定，不能更為其他有罪或無罪之實體上裁
    判，此項原則，關於實質上一罪或裁判上一罪，其一部事實
    已經判決確定者，對於構成一罪之其他部分，固亦均應適用
    ，但此種事實係因審判不可分之關係在審理事實之法院，就
    全部犯罪事實，依刑事訴訟法第267 條規定，本應予以審判
    ，故其確定判決之既判力自應及於全部之犯罪事實，惟若在
    最後審理事實法院宣示判決後始行發生之事實，既非該法院
    所得審判，即為該案判決之既判力所不能及（最高法院32年
    上字第2578號判例可資參照），是既判力對於時間效力之範
    圍應以最後審理事實法院之宣示判決日為判斷之標準自明。
三、經查：
  (一)查被告前於95年6 月間某日起至96年3 月14日止，以大約每
    日施用1 、2 次之頻率，將海洛因摻水後置入注射針筒注射
    之方式，在高雄市壽山公園公共廁所內，施用第一級毒品海
    洛因多次犯行，前經原審就其上開施用第一級毒品之犯行，
    於96年5 月25日以96年度訴字第551 號判決判處有期徒刑8
    月確定，並於96年9 月27日因被告撤回上訴確定在案等情，
    此有上開判決及臺灣高等法院被告前案紀錄表各1 份在卷可
    稽。
  (二)本件被告基於施用第一級毒品之犯意，於96年2 月6 日晚間
    7 時回溯26小時內某時，施用第一級毒品海洛因1 次之犯行
    ，核與前開經原審判決確定之犯行，二者均係施用第一級毒
    品海洛因之行為，且本案之施用犯行時點係在上開確定判決
    所認定之施用期間內，而被告多次施用海洛因之犯罪行為又
    係持續進行，是被告本件施用第一級毒品海洛因之犯行，既
    與原審前開確定判決認明之施用第一級毒品犯行，既係出於
    反覆、延續施用之單一決意，在行為概念上，自應評價認係
    包括一罪，具有實質上一罪關係，甚為灼然。從而，本案被
    告施用第一級毒品海洛因犯行，依審判不可分原則，應為前
    案確定判決之效力所及，則原審所為被告免訴之判決，並不
    經言詞辯論為之，於法並無不合。
四、公訴人上訴意旨，雖指稱：依最高法院96年8 月21日刑事庭
    會議決議，認刑法修正施行後之多次施用毒品犯行，除符合
    傳統接續犯之要件外，應一罪一罰，刑法修正施行前、後之
    施用毒品行為，應成立數罪併罰而定應執行刑，原審對本案
    起訴之施用毒品行為，仍採集合犯、包括一罪之概念，亦有
    所誤云云。惟查本件被告施用第一級毒品海洛因之犯行，既
    為前案確定判決效力所及，尚難以最高法院嗣後法律見解變
    更，再對被告重行起訴，公訴人上訴意旨，仍執前詞，指摘
    原判決不當，難認有理由，應予駁回，並不經言詞辯論為之
    。
據上論斷，應依刑事訴訟法第372條、第368條，判決如主文。
中    華    民    國    97    年    1     月    23    日
                  刑事第三庭    審判長法  官   周賢銳
                                      法  官   黃仁松
                                      法  官   謝宏宗
以上正本證明與原本無異。
如不服本判決應於收受本判決後10日內向本院提出上訴書狀，其
未敘述上訴理由者，並得於提起上訴後10日內向本院補提理由書
狀（均須按他造當事人之人數附繕本）「切勿逕送上級法院」。
中    華    民    國    97    年    1     月    24    日
                                      書記官   熊惠津
                                                    w


司法院資訊處製作；財團法人民間司法改革基金會備份。
